---
title: "Redes Sociales y Económicas"
date: 11/28/2020
output: html_notebook
---

## Entrega 3

- Miquel Antoni Llambías Cabot
- Guillermo Gavilla Hernández

### 1. Implementar el cálculo de las matrices de los núcleos de Neumann. La función debería tener dos parámetros: la matriz de adyacencia y el grado de difusión.

Input: D: a p × p direct product matrix of two graphs
Output: γ: Decay constant

1. maxIndegree = `0`
1. maxOutdegree = `0`
1. foreach `vertex vi ∈ direct product matrix D` do
2. outdegree = `Pp j=1 Di,j`
2. indegree = `Pp j=1 Dj,i`
2. maxIndegree = `max(indegree, maxIndegree)`
2. maxOutdegree = `max(outdegree, maxOutdegree)`
2. end
1. Set `γ < 1/min(maxIndegree, maxOutdegree)`
1 return γ

```{r function DecayConstant}

DecayConstant <- function (A) {
  if(!is.matrix(A)) return("A must be a matrix")

  n <- length(A[1,])
  if(n != length(A[,1])) return("only sqare matrix allowed")

  maxIndegree <- 0
  maxOutdegree <- 0
  for(i in 1:n) {
    indegree <- 0
    outdegree <- 0
    for(j in 1:n) {
      indegree <- indegree + A[j,i]
      outdegree <- indegree + A[i,j]
    }
    maxIndegree <- max(indegree, maxIndegree)
    maxOutdegree <- max(outdegree, maxOutdegree)
  }

  return(1/min(maxIndegree, maxOutdegree))
}

```

Input: G—a directed graph representing a collection of items (e.g., web pages)
Output: `Kbγ` and `Tbγ`, Neumann Kernel matrices

1.  A ← adjacency matrix of `G`
2.  Compute `AT`
3.  K ← `ATA`
4.  T ← `AAT`
5.  Compute `∆+(G) and ∆−(G)`
6.  Choose γ between 0 and `1/(min{∆+(G),∆−(G)})`
7.  Compute Kbγ ← `K(I − γK)^−1`
8.  Compute Tbγ ← `T(I − γT)^−1`
9.  return `Kbγ`, `Tbγ`


Steps 5 and 6 are exchanged by the diffusionFactor

```{r function NeumannKernelMatrix}

NeumannKernelMatrix <- function (A, diffusionFactor) {
  if(!is.matrix(A)) {
    print("A must be a matrix")
    return(NULL)
  }
  n <- length(A[1,])
  if(n != length(A[,1])) {
    print("only sqare matrix allowed")
    return(NULL)
  }

  AT <- t(A)
  K <- AT %*% A
  T <- A %*% AT
  I <- diag(n)
  Kby <- K %*% solve(I - diffusionFactor*K)
  Tby <- T %*% solve(I - diffusionFactor*T)

  return(list("Kby"=as.matrix(Kby), "Tby"=as.matrix(Tby)))
}

```

### 2. Aplicar el algoritmo a la matriz de adyacencia de páginas webs: webPageLinks.txt. Responda, con estos datos, el ejercicio 6.7 del libro.


```{r load data}
adjacency_matrix <- as.matrix(
        read.table("data/webPageLinks.txt", header=T, sep="	", row.names = 1))
```


Calcular el valor máximo de `γ`
```{r, echo = F}
decayConstant <- DecayConstant(adjacency_matrix)
if(is.numeric(decayConstant)){
  print(paste("choose between 0 and", decayConstant, sep = " "))
} else {
  decayConstant
}
```


#### (a) Describe how the HITS algorithm relates to the Neumann Kernel technique.

Si escogemos un valor alto de `γ` la matriz `K` veremos que el resultado es similar a HITS.

Al elegir un valor alto de `Y` le damos mucho peso relativo a los vértices más lejanos en el gráfo.


Calculemos `K` para el valor `γ = 0.032258064516129`
```{r calcular Ky y Ty}
#result <- NeumannKernelMatrix(adjacency_matrix, diffusionFactor = 0)
#result <- NeumannKernelMatrix(adjacency_matrix, diffusionFactor = 0.02)
#result <- NeumannKernelMatrix(adjacency_matrix, diffusionFactor = 0.03)
#result <- NeumannKernelMatrix(adjacency_matrix, diffusionFactor = decayConstant)
result <- NeumannKernelMatrix(adjacency_matrix, diffusionFactor = 0.01) # best match with HITS
```

Para transformar la matriz Kγ resultado de aplicar el algoritmo a un listado de score usaremos la función definida a continuación `CalculateScores`. Esta función transforma la matriz en una lista de scores haciendo el sumatorio de los valores de cada fila.
```{r CalculateScores Function}
CalculateScores <- function (A) {
  list <- NULL
  Names <- names(A[,1])
  for(i in seq_along(A[, 1])) {
    sumFila <- 0
    for(j in seq_along(A[i,])) {
      sumFila <- sumFila + A[i,j]
    }
    #element <- list(label=Names[i], value=sumFila)
    element <- sumFila
    names(element) <- Names[i]
    list <- append(list, element)
  }
  list
}
```

Calculamos los scores para la matriz Kγ y listamos los primeros con mayor puntuación
```{r calcular score para Ky}
Kscores <- CalculateScores(result$Kby)
Tscores <- CalculateScores(result$Tby)

Kscores.final <- head(sort(Kscores, decreasing = TRUE))
Tscores.final <- head(sort(Tscores, decreasing = TRUE))

data.frame(names(Kscores.final), Kscores.final, names(Tscores.final), Tscores.final)
```


Calculamos HITS para este mismo grafo usando Hubs i Authorities
```{r}
library(igraph)

hits.graph <- graph.adjacency(adjacency_matrix)

hub <- hub.score(hits.graph, weights = NA)$vector
authority <- authority.score(hits.graph, weights = NA)$vector

hub.final <- head(sort(hub, decreasing = TRUE))
authority.final <- head(sort(authority, decreasing = TRUE))

data.frame(names(hub.final), hub.final, names(authority.final), authority.final)
```

Comparamos los primeros con mayor puntuación obtenidos anteriormente.
Tras probar distintos valores de diffusionFactor (0, 0.01, 0.02, 0.03 y el máximo) hemos encontrado que para un valor de difusión de 0.1 el algoritmo de Neumann Kernel se comporta como el algoritmo de HITS como mostramos a continuación.
```{r}
data.frame(names(Kscores.final), Kscores.final, names(authority.final), authority.final, names(Tscores.final), Tscores.final, names(hub.final), hub.final)
```
Hemos comparado solo los de mayor puntuación porque son los que consideramos que son más significativos para comparar.


Según el libro, al elevar el valor de `γ`, el algoritmo de Neumann debería dar un resultado muy parecido a los HITS scores. Como hemos visto, no necesariamente se necesita un valor alto. En este caso con `γ = 0.01` sobre un valor máximo de `γ = 0.032258064516129` se ha encontrado el equilibrio.


#### (b) How does the decay factor γ affect the output of the Neumann Kernel algorithm?

Como hemos comentado en el apartado a), al elegir un valor elevado de `γ`, incrementamos el valor relativo de los vértices más lejanos. Aumentaría la importancia global por encima de las relaciones de vecindad.

Al elegir el valor de `Y`= 0, no damos ningún peso a los vértices más lejanos, por lo que observando que los algoritmos de Neumann Kernel;

Tbγ ← `T(I − γT)^−1`
Kbγ ← `K(I − γK)^−1`

Si `Y` = 0

Tby = T
Kby = K

El algoritmo de Neumann Kernel va a ser simplemente la relación entre los vertices, es decir, la matriz de correlación de documentos K y la matriz de
correlación de términos T.

A continuación comprobaremos lo comentado.

```{r}
result2 <- NeumannKernelMatrix(adjacency_matrix, 0) # Choosing a value of γ = 0 results in the co-citation matrix
Adj <- adjacency_matrix

K <- t(Adj) %*% Adj
T <- Adj %*% t(Adj)

identical(K, result2$Kby)
identical(T, result2$Tby)
```

Observamos como efectivamente si `Y`= 0 se cumple

Tby = T
Kby = K
